臺灣臺中地方法院刑事判決
111年度易字第813號
公  訴  人  臺灣臺中地方檢察署檢察官
被      告  陳宏傑




上列被告因妨害自由案件，檢察官提起公訴（111年度偵字第969
1號）後，聲請改依協商程序而為判決，本院判決如下：
    主    文
陳宏傑犯恐嚇危害安全罪，處拘役參拾日，如易科罰金，以新臺
幣壹仟元折算壹日。
    犯罪事實及理由
一、本件犯罪事實及證據：除證據部分，補充：被告於本院準備
    程序中之自白，餘均引用起訴書之記載（如附件）。
二、本件經檢察官與被告於審判外達成協商之合意且被告已認罪
    ，其合意內容為：被告願受科刑範圍為拘役30日，如易科罰
    金，以新臺幣1 千元折算1 日之宣告。經查，上開協商合意
    並無刑事訴訟法第455 條之4 第1 項所列情形之一，檢察官
    聲請改依協商程序而為判決，本院爰不經言詞辯論，於協商
    合意範圍內為協商判決，合予敘明。
三、應適用之法條：刑事訴訟法第455 條之4 第2 項、第455 條
    之8 、第454 條第2 項，刑法第305 條、第41條第1 項前段
    ，刑法施行法第1 條之 1。　　
四、本判決除有刑事訴訟法第455條之4第1項第1款、第2款、第4
    款、第6款、第7款所定情形之一，或違反同條第2項規定者
    外，不得上訴。
五、如不服本判決，應於收受送達後20日內向本院提出上訴書狀
    （應敘述具體理由並附繕本）。上訴書狀如未敘述理由，應
    於上訴期間屆滿後20日內補提理由書於本院。
中　　華　　民　　國　　111 　年　　5 　　月　　26　　日
                  刑事第六庭    法  官  戰諭威
以上正本證明與原本無異。
                                書記官  譚系媛
中　　華　　民　　國　　111 　年　　5 　　月　　26    日

附錄本判決論罪之法條：
中華民國刑法第305條：
以加害生命、身體、自由、名譽、財產之事恐嚇他人，致生危害
於安全者，處2年以下有期徒刑、拘役或9千元以下罰金。

附件：
臺灣臺中地方檢察署檢察官起訴書
                                     111年度偵字第9691號
　　被　　　告　陳宏傑　男　48歲（民國00年00月0日生）
　　　　　　　　　　　　住臺中市○○區○○路000號
　　　　　　　　　　　　國民身分證統一編號：Z000000000號
上列被告因妨害自由案件，業經偵查終結，認應提起公訴，茲將
犯罪事實及證據並所犯法條分敘如下：
　　　　犯罪事實
一、陳宏傑前於民國107年間，因公共危險案件，經法院分別判
    決有期徒5月、6月確定，後經臺灣南投地方法院以108年度
    聲字第201號裁定應執行有期徒刑11月，於108年5月14日確
    定，於109年2月23日入監執行完畢。其與陳清輝為朋友關係
    ，因細故不滿，竟基於恐嚇危害陳清輝生命安全之故意，於
    110年12月14日晚間8時25分，以LINE傳送臺語語音訊息：「
    每天應要拼命；東西偷拿去賣；幹你娘機掰 一項、二項、
    三項、四項、大項；幹你娘機掰，不想講你了，聽懂了沒；
    不要緊，幹你娘機掰，你在那邊做廟公，這樣就對了，聽懂
    了沒；你爸不要講你，我下來就把你處理掉，你是老大，輝
    哥」至陳清輝在臺中市○○區○村00街00號住處，致陳清輝聞
    言心生恐懼，危害於其生命安全。
二、案經陳清輝訴由臺中市政府警察局太平分局報告偵辦。
        證據並所犯法條　　　　
一、被告陳宏傑經傳喚未到庭應訊，惟其於警詢中坦承有傳送前
    開臺語語音訊息給告訴人之事實，雖辯稱：酒醉了不清楚云
    云。惟查：前開犯罪事實，業據告訴人陳清輝指訴綦詳，並
    有告訴人手機翻拍截圖、語音訊息譯文可資佐證，被告空言
    否認犯行，洵無足採，其犯嫌堪以認定。
二、核被告所為，涉犯刑法第305條恐嚇危害安全罪嫌。被告前
    曾受有期徒刑之宣告，經入監易科罰金執行完畢，有本署刑
    案資料查註紀錄表在卷可稽，其於5年內故意再犯本件有期
    徒刑以上之罪，為累犯，請依刑法第47條第1項、司法院大
    法官釋字第775號解釋，裁量加重其刑。
三、依刑事訴訟法第251條第1項提起公訴。
　　此　　致
臺灣臺中地方法院
中　　華　　民　　國　　111 　年　　3 　月　 30 　　　日
　　　　　　　　　　　　　　　檢　察　官  　林 樹 蘭
本件正本證明與原本無異
中　　華　　民　　國　 111　　年　　4 　　月　　15　　日
                              書　記  官　  王 襛 語  
所犯法條
刑法第305條
以加害生命、身體、自由、名譽、財產之事恐嚇他人，致生危害
於安全者，處 2 年以下有期徒刑、拘役或 9 千元以下罰金。